【裁判字號】    94,易,1586
【裁判日期】    950127
【裁判案由】    毒品危害防制條例
【裁判全文】
臺灣桃園地方法院刑事判決              94年度易字第1586號
公  訴  人  臺灣桃園地方法院檢察署檢察官
被      告  甲○○
上列被告因違反毒品危害防制條例案件，經檢察官提起公訴（九
十四年度毒偵字第三一四六號），被告於本院準備程序進行中，
就被訴事實為有罪之陳述，經本院告知簡式審判程序意旨，並聽
取公訴人及被告之意見後，本院合議庭裁定改由受命法官獨任依
簡式審判程序審理，並判決如下：
    主  文
甲○○連續施用第二級毒品，累犯，處有期徒刑捌月。扣案第二
級毒品甲基安非他命伍包（連同包裝之塑膠袋伍個及標籤紙伍張
驗餘毛重陸點貳壹柒公克）沒收銷燬之。
    事  實
一、甲○○於民國八十三年間，因違反麻醉藥品管理條例及藥事
    法案件，經台灣高等法院以八十四年度上訴字第四二五三號
    刑事判決分別判處五年六月、八月確定；復因違反麻醉藥品
    管理條例，經本院以八十四年度訴字第一七五五號刑事判決
    判處有期徒刑八月確定，上述三罪嗣經本院以八十五年度聲
    字第二四四二號裁定定應執行有期徒刑六年六月確定，於八
    十七年十月八日因縮短刑期假釋出監付保護管束，並於九十
    年七月一日假釋期滿執行完畢。又於九十一年間因違反毒品
    危害防制條例案件，經觀察、勒戒後，認有繼續施用之傾向
    ，裁定令入戒治處所施以強制戒治，至九十二年三月十九日
    停止戒治釋放，於九十二年九月十三日強制戒治期滿，經台
    灣桃園地方法院檢察署檢察官以九十二年度戒毒偵字第二八
    三號為不起訴處分確定。詎仍不知悔改，於強制戒治執行完
    畢釋放後五年內，另基於施用第二級毒品之概括犯意，自九
    十四年初某日起至同年五月三十日十四時許止，在桃園縣中
    壢市○○路五七巷四七號二樓之友人住處，連續施用第二級
    毒品甲基安非他命，嗣於同年五月三十日十五時十分許，為
    警在上開處所查獲，並扣得第二級毒品甲基安非他命五包（
    連同塑膠袋五只及標籤紙五張毛重六點二四九公克，驗餘毛
    重六點二一七公克）。
二、案經桃園縣政府警察局平鎮分局報請台灣桃園地方法院檢察
    署檢察官偵查起訴，嗣於本院準備程序進行中，被告就被訴
    事實為有罪之陳述，本院改依簡式審判程序審理。
    理  由
一、本案被告甲○○所犯之罪，並非法定刑為死刑、無期徒刑或
    最輕本刑三年以上有期徒刑之罪，亦非高等法院管轄第一審
    之案件，而被告於準備程序中就被訴事實已為有罪之陳述，
    經本院告知簡式審判程序之旨，並聽取被告與公訴人之意見
    後，本院合議庭乃依刑事訴訟法第二百七十三條之一第一項
    規定，裁定由受命法官獨任進行簡式審判程序，合先敘明。
二、訊據被告對有於上揭時、地，連續多次施用第二級毒品甲基
    安非他命之事實，於本院審理時坦承不諱，又被告於前述時
    間為警查獲後，經警採集其尿液送台灣尖端先進生技醫藥股
    份有限公司，經初步以酵素免疫分析法（EIA）檢 驗，呈安
    非他命陽性反應，再以氣相層析質譜儀（GS/MS）作 確認檢
    驗，確呈安非他命及甲基安非他命陽性反應，此有桃園縣政
    府警察局平鎮分局被採尿人姓名編號對照表、台灣尖端先進
    生技醫藥股份有限公司濫用藥物檢濫用藥物檢驗報告各一份
    附卷可稽。另扣案之白色粉末五包（連同塑膠袋五只及及標
    籤紙五張毛重六點二四九公克，驗餘毛重六點二一七公克）
    經送鑑驗，含第二級毒品甲基安非他命成分，有行政院衛生
    署管制藥品管理局九十四年七月二十八日管檢字第０九四０
    ００六四二七號函及所附檢驗成績書一份在卷可佐，是被告
    上開自白確與事實相符，足堪認定。末查，被告於九十一年
    間因違反毒品危害防制條例案件，經觀察、勒戒後，認有繼
    續施用之傾向，裁定令入戒治處所施以強制戒治，至九十二
    年三月十九日停止戒治釋放，於九十二年九月十三日強制戒
    治期滿等情，有台灣高等法院被告前案紀錄表一份在卷足憑
    ，詎其仍不知悔改，竟於前開強制戒治執行完畢後五年內再
    犯本案，檢察官予以起訴，於法自屬有據。綜上所述，本件
    事證明確，被告犯行洵堪認定，應依法論科。
三、按甲基安非他命屬毒品危害防制條例第二條第二項第二款規
    定之第二級毒品。核被告所為係犯毒品危害防制條例第十條
    第二項之施用第二級毒品罪。其施用第二級毒品甲基安非他
    命前非法持有第二級毒品甲基安非他命之低度行為，為其施
    用第二級毒品甲基安非他命之高度行為所吸收，不另論罪。
    被告先後多次施用第二級毒品之犯行，時間緊接，方法相同
    ，又均觸犯構成要件相同之罪，為連續犯，應依刑法第五十
    六條之規定，以一罪論，並加重其刑。被告前因違反麻醉藥
    品管理條例及藥事法案件，經台灣高等法院以八十四年度上
    訴字第四二五三號刑事判決分別判處五年六月、八月確定，
    又因違反麻醉藥品管理條例，經本院以八十四年度訴字第一
    七五五號刑事判決判處有期徒刑八月確定，嗣經本院以八十
    五年度聲字第二四四二號裁定應執行之刑為六年六月確定，
    於九十年七月一日執行完畢，有台灣高等法院被告前案紀錄
    表一份在卷可憑，其於五年內再犯本件有期徒刑以上之罪，
    為累犯，應依刑法第四十七條之規定，加重其刑，並遞加重
    之。爰審酌被告前經觀察、勒戒及強制戒治，猶未能戒除毒
    癮，非但戕害自我身心，亦對社會秩序產生不良影響，犯罪
    動機目的、智識程度，及犯罪後坦承犯行等一切情狀，量處
    如主文所示之刑，以示懲儆。扣案之白色粉末五包（連同塑
    膠袋五只及標籤紙五張毛重六點二四九公克，驗餘毛重六點
    二一七公克）經送鑑驗，含第二級毒品甲基安非他命成分，
    有行政院衛生署管制藥品管理局九十四年七月二十八日管檢
    字第０九四０００六四二七號函及所附檢驗成績書一份在卷
    可稽，爰依毒品危害防制條例第十八條第一項前段規定沒收
    銷燬之。
據上論斷，應依刑事訴訟法第二百七十三條之一第一項、第二百
九十九條第一項前段，毒品危害防制條例第十條第二項、第十八
條第一項前段，刑法第十一條、第五十六條、第四十七條，判決
如主文。
本案經檢察官蔡孟利到庭執行職務。
中    華    民    國    95    年    1     月    27    日
                  刑事第一庭    法  官  王耀興
以上正本證明與原本無異。
如不服本判決，應於判決送達後10日內向本院提出上訴狀（應附
繕本），上訴於臺灣高等法院。
                                書記官  文巧雲
中    華    民    國    95    年    1     月    27    日
附錄本案論罪科刑法條全文：
毒品危害防制條例第十條第二項
施用第二級毒品者，處三年以下有期徒刑。


司法院資訊處製作；財團法人民間司法改革基金會備份。
